Minutes et répertoires du notaire Étienne GERBAULT, janvier 1625 - décembre 1634 (étude II)
Archives nationales
- Minutes de Étienne GERBAULT, janvier 1625 - décembre 1634; MC/ET/II/115 - MC/ET/II/148
  - Minutes. 1632, octobre - 1632, décembre, octobre 1632 - décembre 1632; MC/ET/II/142
    - MACONNERIE (Marché de) § Partage d'une maison que les sieurs François LUILLIER, conseiller du Roi, ci-devant Trésorier Général de France, et Pierre LE BRETON, marchand bourge de Paris ont en commun rue Férou, contenant plusieurs corps de logis, cour, jardin, et construction d'un mur de séparation par Antoine MARCHANT, maître maçon à Paris, rue des 5 Diamants, moyennant le prix de 91 l. ts., 15 novembre 1632; MC/ET/II/142
      partage; marché; Luillier, François; Le Breton, Pierre; Marchant, Antoine; maçon
    - LA MARE (Madeleine de) Veuve de Benoît TISSERANT, maître teinturier à Paris § Mariage de Pierre LADOUBÉ, cocher à Paris, rue Saint-Denis, et de Madeleine de LA MARE, 15 novembre 1632; MC/ET/II/142
      contrat de mariage; La Mare, Madeleine de
    - LADOUBÉ (Pierre) cocher du sieur GARNIER, marchand bourg. de Paris, demeurant rue Saint Denis. § Mariage de Pierre LADOUBÉ avec Madeleine de LAMARE, veuve de Benoit TISSERANT, teinturier à Paris., 15 novembre 1632; MC/ET/II/142
      contrat de mariage; Ladoubé, Pierre
    - FEROU (rue) § Accord entre François LUILLIER, conseiller du roi ci-devant trésorier général de France à Paris demeurant rue Dauphine, au nom de Pierre DUPRE, marchand de vins à Paris, et Pierre BRETON, Bourg. de Paris rue des 5 diamants, au sujet d'une maison qu'ils ont en commun, avec plusieurs corps de logis et jardin, sise rue Faron, dite du Canivet, à Saint-Germain-des-Prés, et construction d'un mur de séparation par Antoine MARCHANT maître maçon à Paris moyennant 91 £., 15 novembre 1632; MC/ET/II/142
      accord; Ferou, rue
    - PELLETIER-FOURREUR (marchand) § Vente par Gérard GOBLET marchand PELLETIER-FOURREUR bourg. de Paris demeurant rue Vieille Cordonnerie au coin de la rue des Lavandières, à Guillaume LE COURT, marchand et Bourg. de Paris, demeurant rue Saint-Denis, de toutes les peaux de renards que led. GOBLET lèvera jusqu'au jour de Pâques prochain et ce au fur et à mesure, moyennant 24 sols par peau. (A la suite: Déclaration du 23 novembre comme quoi LE COURT s'engage à prendre jusqu'à 3.000 peaux de renard)., 18 novembre 1632; MC/ET/II/142
      acte de vente; déclaration
    - JAUDONNET (André) Banquier bourgeois de Paris demeurant rue des Déchargeurs § Deux actes au sujet d'une lettre de change tirée par les Frères CANASILHES; qui ont requis André JAUDONNET; Quittance, Obligation entre les mêmes., 18 novembre 1632 - 22 novembre 1632; MC/ET/II/142
      obligation; quittance; Jaudonnet, André
    - PAJON (René) maître passementier-boutonnier à Paris, demeurant rue Saint-Martin. § Inventaire après décès de René PAJON à la requête de Catherine NARDEAU, sa veuve., 18 novembre 1632; MC/ET/II/142
      inventaire; Pajon, René
    - BANQUIER Bourgeois de Paris JAUDONNET (André) demeurant rue des Déchargeurs § Lettre de change tirée par les frères CANASILHES qui ont requis André JAUDONNET; Quittance de André JAUDONNET; Obligation entre les mêmes, 18, 20 et 22 novembre 1632., 18 novembre 1632 - 22 novembre 1632; MC/ET/II/142
      obligation; quittance; obligation; Jaudonnet, André
    - HERMANT (Pierre de) le Jeune marchand orfèvre bourgeois de Paris demeurant au bout du Pont aux Changeurs. § Quittance par les marguilliers de Saint-Jacques-de-la-Boucherie à. .. de la somme de 1540 £. ts. faisant partie d'une fondation laissée à l'oeuvre par Pierre de HEMANT l'aîné et Marguerite CHAPPERON, sa femme sur une rente acquise par ces derniers de Philippe LE JONGLEUR aussi marchand orfèvre à Paris et de Claude de HEMANT sa femme, sur une maison sise au bout du Pont aux Changeurs à l'enseigne de l'Arbalète., 23 novembre 1632; MC/ET/II/142
      quittance; Hermant, Pierre de
    - ORFÈVRE LE JONGLEUR Philippe, à Paris § Quittance, 23 novembre 1632; MC/ET/II/142
    - LE JONGLEUR (Philippe) ORFEVRE à Paris § Quittance, 23 novembre 1632; MC/ET/II/142
    - ORFÈVRE bourgeois de Paris, HEMANT Pierre de le Jeune, demeurant Pont aux Changeurs § Quittance, 23 novembre 1632; MC/ET/II/142
      quittance; Hemant, Pierre de
    - TRONCHOT (Jean) marchand drapier bourgeois de Paris, demeurant rue Saint-Denis, fils de défunt Jean TRONCHOT, aussi marchand drapier, l'un des cons. et échevins de la Ville de Paris, et de Jacqueline LE ROYER. § Mariage de Jean TRONCHOT avec Catherine HERON. Témoins: Rémy TRONCHOT, conseiller du Roi, recev. gén. du Taillon, Thomas TRONCHOT étudiant en théol., frères, Philippe TRONCHOT, marchand bourg. de Paris, oncle, et plusieurs conseillers à la cour., 25 novembre 1632; MC/ET/II/142
      contrat de mariage; Tronchot, Jean
    - MACON (Me) à Paris TRU Jean demeurant rue de la Tonnellerie, paroisse Saint-Eustache § Vente à. .., 26 novembre 1632; MC/ET/II/142
      acte de vente; Tru, Jean
    - MONTMARTRE (Faubourg) § Vente d'une maison, lieu dit les Masures, sise au Faubourg MONTMARTRE et hors de la Porte, faisant le coin de la rue des Sentiers, par la famille BOISBINEL à Jean TRU, Maçon, moyennant 3060 £. (la maison ayant jardin et jeu de boules).; Echange et convention entre Jean Tru, maçon et Paul GIRARD chef d'éch. de la duchesse de Guise, à la suite d'un contrat d'échange pour deux maison au Faubourg MONTMARTRE (rue du Sentier et rue Saint-Denis, de l'autre côté de Saint-Lazare, à la Fleur de lys d'or., 26 novembre 1632 - 1er décembre 1632; MC/ET/II/142
      échange; acte de vente; Montmartre, Faubourg
    - TRU (Jean) maître maçon à Paris, y demeurant rue de la Tonnellerie, paroisse Saint-Eustache. § Vente par la famille BOISBINEL, bourgeois de Paris rue de la Lingerie, à la Corne de Cerf, à. .. d'une maison avec boutique, jardin, jeu de boules, sise au faubourg et hors la porte Montmartre, lieu dit les Masures, faisant le coin de la rue des Sentiers, moyennant 3060 £., 26 novembre 1632; MC/ET/II/142
    - ANTILLY (terre et seigneurie d') près de Crépy-en-Valois. § Constitution sur la terre et seigneurie d'ANTILLY par Philippe de BILLY esc. sr. d'ANTILLY à Jean BOURSIER, marchand et bourg. de Paris. A la suite: quittance par BOURSIER à Charles de BROUILLY, seign. et Baron de BASACHE, du 31 mai 1633., 27 novembre 1632; MC/ET/II/142
      quittance; Antilly (Oise)
    - VUARNEL (Louise) Veuve de Thomas CHANTION, maître tailleur d'habits à Paris, demeurant rue des Lombards. § Mariage de Louise VUARNEL avec Michel de BEAUPINS, garde du château du Louvre, y demeurant., 28 novembre 1632; MC/ET/II/142
      contrat de mariage; Vuarnel, Louise
    - BEAUPINS (Michel de) Garde du château du Louvre, y demeurant. fils de défunt Jean de BEAUPINS, lieutenant de la Justice de La Chelle pour les religieux du couvent Saint-Arnoult de Crépy-en-Valois et d'Anne LE BLOND. § Mariage de Michel de BEAUPINS avec Louise VUARNEL, veuve de Thomas CHANTION, maître tailleur d'habits Témoins: François, MOYMIER, garde et lieutenant du Château du Louvre, Maître et bon ami de Michel de BEAUPINS, Pierre de BEAUPINS, maître tailleur d'habits à Paris, frère, etc..., 28 novembre 1632; MC/ET/II/142
      contrat de mariage; Beaupins, Michel de
    - MACON (Me) à Paris TRU Jean demeurant rue de la Tonnellerie, paroisse Saint-Eustache § Echange et convention par...2 actes, 1er décembre 1632; MC/ET/II/142
      échange; Tru, Jean
    - GIRARD (Paul) Chef d'échansonnerie de la duchesse douairière de GUISE, demeurant rue Saint-Honoré. § (2 actes) Echange et convention entre Jean TRU maître maçon rue de la Tonnellerie et Paul GIRARD, à la suite d'un bail à titre d'échange sur une maison et jardin sis au faubourg Montmartre, rue du Sentier et sur une autre rue Saint-Denis, de l'autre côté de Saint-Lazare, à l'enseigne La Fleur de Lys d'or, et des rentes, 1er décembre 1632; MC/ET/II/142
      échange; bail; Girard, Paul
    - GIRARD Paul CHEF d'ECHANSONNERIE r. Saint-Honoré § Echange et convention; 2 actes, 1er décembre 1632; MC/ET/II/142
    - ECHANSONNERIE (Chef d'..) GIRARD (Paul) r. Saint-Honoré § Echange et Convention 2 actes, 1er décembre 1632; MC/ET/II/142
      échange; Girard, Paul
    - TRU (Jean) maître maçon à Paris demeurant rue de la Tonnellerie, paroisse Saint-Eustache. § Echange et Convention entre. .. et Paul GIRARD, chef d'échansonnerie de la duchesse douairière de GUISE, demeurant rue Saint-Honoré à la suite d'un bail à titre d'échange sur une maison et jardin sise au faubourg Montmartre, rue du Sentier, et sur une autre, rue Saint-Denis de l'autre côté de Saint-Lazare, à l'enseigne La Fleur de Lys d'Or et des rentes; 2 actes, 1er décembre 1632; MC/ET/II/142
      échange; bail; Tru, Jean
    - TANNERIE (rue de la) § Bail par Madeleine GILLOT, veuve de François GARNIER, bourg. de Paris, demeurant rue de la Pelleterie, pour 4 ans, à Denise REGNAULT, veuve de Jacques FOUCAULT, marchand teinturier à Paris et à Michel FOUCAULT, son fils, maître du dit état, d'une maison sise rue de la TANNERIE, à l'enseigne Le Dauphin, avec quai, sur la rivière de Seine, caveau sous la boutique, moyennant 750 livres de loyer annuel., 3 décembre 1632; MC/ET/II/142
      bail; Tannerie, rue de la
    - TANNERIE (rue de la vieille) § Vente par Rémy DORBET, marchand boucher bourg. de Paris quartier de la place aux Veaux, rue de l'Ecorcherie, et Marine GUERIN, sa femme, à Philippe GERVAIS, vendeur de poisson de mer, frais, sec et salé, bourg. de Paris, demeurant sous les Piliers des Halles, d'une maison et dépendances, sise rue de la vieille TANNERIE près de ladite écorcherie où les vendeurs demeurant, moyennant 10.000 livres ts. et des droits seigneuriaux à l'archevêque de Paris., 3 décembre 1632; MC/ET/II/142
      acte de vente; Tannerie, rue de La Vieille
    - SERMENT sur le bras et relique SAINT ANTOINE le CORPUS DOMINI. § Procuration par Deny DU GAST, marchand bourgeois de Paris, demeurant rue Saint-Denis à X, de jurer et affirmer en l'âme dud. constituant SERMENT, 4 décembre 1632; MC/ET/II/142
    - MARCHAND à AUXERRE § Obligation par Denis BIERNE, MARCHAND à AUXERRE, logé à Paris au Petit Baril rue de la Mortellerie, au nom de Pierrette BAILLY, sa femme, et pour Gabriel BAILLY, conseiller en l'élection d'Auxerre, François GRASSET l'aîné, procureur au bailliage d'Auxerre, à Bernard FONTAINE procureur en la cour de Parlement, demeurant rue Simon-le-Franc, de 1600 £. t. pour prêt. (Procuration devant Louis THOMAS, notaire royal à Auxerre), 5 décembre 1632; MC/ET/II/142
      procuration; obligation
    - BRODEUR CHASUBLIER GERVAIS (Jean) Saint-sur le Pont N.D. § Vente, 7 décembre 1632; MC/ET/II/142
      acte de vente; Gervais, Jean
    - CARRIER BUOT Mathieu à Saint-Cloud § Vente, 7 décembre 1632; MC/ET/II/142
    - GERVAIS (Jehan) maître brodeur chasublier, demeurant à Paris sur le Pont Notre-Dame. § Vente par. .. à Mathieu BUOT, marchand carrier demeurant à Saint-Cloud, de vignes et héritages sis à Saint-Cloud., 7 décembre 1632; MC/ET/II/142
      acte de vente; Gervais, Jehan
    - BONNETERIE (marchandises de) § Vente par Geneviève HULLOT, femme de Nicolas LOVEL, marchand bourgeois de Paris rue Saint-Denis, auparavant veuve de Pierre BANDEAU, marchand bonnetier bourgeois de Paris, à Jean CHARLES, aussi marchand bonnetier assistée de Pierre BIGNICOURT, quincaillier ordinaire du Roi, de toutes les marchandises de BONNETERIE se trouvant dans la boutique dépendant de la maison ou ledit BANDEAU est décédé, rue Saint-Denis, enseigne de la Pie, moyennant 23.327 l. 12 s. 4 d. (estimation) et délaissées pour 20.000 l., 9 décembre 1632; MC/ET/II/142
    - SAINT-JACQUES-de-la-BOUCHERIE (concession de tombe en l'église) § Concession par les marguilliers de SAINT-JACQUES-de-la-BOUCHERIE à Claude de BAILLOU, marchand apothicaire et épicier, bourgeois de Paris, ancien marguillieur de l' concession de tombe en l'église SAINT-JACQUES-de-la-BOUCHERIE et Denise PICARD, sa femme, d'une place proche du banc leur appartenant, située dans l'une des arches de l'église, du côté de la rue des Ecrivains, sur laquelle tombe le sieur de BAILLOU pourra poser une pierre ou cuivre et graveur ce qu'il lui plaira, en ce moyennant 60 £.ts., 10 décembre 1632; MC/ET/II/142
      Saint-Jacques-de-la-Boucherie, concession de tombe en l'église
    - MAÇON DU BUHA Pierre rue Frémentel § Transport, 10 décembre 1632; MC/ET/II/142
      Du Buha, Pierre
    - TAPISSIER GRELIN (Henry) r. Cossonnerie § Transport, 10 décembre 1632; MC/ET/II/142
      Grelin, Henry
    - DU BUHA (Pierre) MAÇON r. Frémentel § Transport, 10 décembre 1632; MC/ET/II/142
    - GRELIN (Henry) maître tapissier à Paris, demeurant rue Cossonnerie § Transport par. ... à Pierre DU BUHA, maître maçon à Paris, rue Frémentel, d'une portion de maison sise rue Coeur-Volant à Saint-Germain-des-Prés, héritée de Henry GRELIN, défunt, aussi maître tapissier à Paris et de Maris ROMAN, ses père et mère, moyennant 170 £. ts., 10 décembre 1632; MC/ET/II/142
    - LOMBARDS (rue des) Maison à l'Image Notre Dame, sise rue des LOMBARDS § Bail d'une boutique dépendant de la rue des LOMBARDS par Lucresse ROUILIARD, veuve de Balthazard PICHOLET, juré mouleur de bois, bourgeois de Paris, demeurant rue des Lombards, pour 6 ans, à Pierre GENARD, marchand drapier-chaussetier et Claude de CORBYE, sa femme, demeurant rue des Lombards, moyennant 400 £. de loyer annuel., 11 décembre 1632; MC/ET/II/142
    - TAPISSIER RIOTTE (Nicolas) à Paris § Mariage, 17 décembre 1632; MC/ET/II/142
      contrat de mariage; Riotte, Nicolas
    - COULOMBE (Jacques) maître orfèvre bourg. de Paris, demeurant rue de la Heaumerie. § Mise en apprentissage par Robert PETIT huissier audiencier au Palais à Paris, demeurant Place Dauphine, de François LUCAS, fils de défunt Jean LUCAS, maître orfèvre à Paris et d'Anne de LADEHORE, à présent sa femme, chez. .., pour 4 ans, moyennant six vingts livres., 18 décembre 1632; MC/ET/II/142
      contrat d'apprentissage; Coulombe, Jacques
    - HUISSIER PETIT (Robert) Place Dauphine § Mise en apprentissage, 18 décembre 1632; MC/ET/II/142
      contrat d'apprentissage; Petit, Robert
    - ORFÈVRE LUCAS Jean, à Paris § Mise en apprentissage, 18 décembre 1632; MC/ET/II/142
      contrat d'apprentissage; Lucas, Jean
    - ORFEVRE COULOMBE Jacques B. d. P. r. de la Heaumerie § Mise en apprentissage, 18 décembre 1632; MC/ET/II/142
    - PETIT (Robert) HUISSIER Place Dauphine § Mise en apprentissage, 18 décembre 1632; MC/ET/II/142
    - LUCAS (Jean) ORFEVRE à Paris § Mise en apprentissage, 18 décembre 1632; MC/ET/II/142
    - ARBRE-SEC (rue de l') § Bail par Jacques RIPEAU, maître tailleur d'habits à Paris demeurant rue de l'ARBRE-SEC pour 3 ans, à François LORIOT, barbier étuvier à Paris rue Saint-Louis, en l'Ile, d'une boutique dépendant d'une maison sise rue de l'ARBRE-SEC moyennant 360 £.ts. de loyer annuel, actuellement les lieux sont occupés par Charles DUCHESNE, conseiller et médecin ordinaire du Roi, qui signe l'acte., 20 décembre 1632; MC/ET/II/142
      bail; Arbre-Sec (rue de l'); Saint-Louis-en-l'Ile (rue); tailleur d'habits; coiffeur; médecin
    - DUCHESNE (Charles) Conseiller et médecin ordinaire du Roi, locataire d'une maison rue de l'Arbre-Sec. § cf. Bail, 20 décembre 1632; MC/ET/II/142
      bail; Duchesne, Charles
    - DIAMANTS (Egrisage de) § Alloué de René MOISIN rue Beaubourg, chez Pierre VIMARD, marchand maître lapidaire diamantaire rue des Ecrivains, qui lui apprendra à égriser les diamants bruts prêts à mettre sur le moulin et lui donnera 9 £. par mois, 22 décembre 1632; MC/ET/II/142
    - LAPIDAIRE (marchand maître) DIAMANTAIRE (Apprentissage) § Alloué de René MOISIN, rue Beaubourg, pour 3 ans, chez Pierre VIMARD, marchand lapidaire diamantaire rue des Ecrivains, qui lui donnera 9 livres par mois et lui apprendra à égriser les diamants bruts prêts à mettre sur le moulin., 22 décembre 1632; MC/ET/II/142
      contrat d'apprentissage; Moisin, René; Vimard, Pierre
    - LAPIDAIRE apprenti MOISIN René § Alloué, 22 décembre 1632; MC/ET/II/142
      Moisin, René
    - LAPIDAIRE diamantaire B. d. P. VIMARD (Pierre) r. des Ecrivains § alloué, 22 décembre 1632; MC/ET/II/142
    - LAPIDAIRE (marchand maître) diamantaire VIMARD (Pierre) demeurant rue des Ecrivains § Alloué chez. .., 22 décembre 1632; MC/ET/II/142
    - LAPIDAIRE (Apprenti) MOISIN (René) r. Beaubourg § Alloué, 22 décembre 1632; MC/ET/II/142
    - MOISIN (René) LAPIDAIRE (apprenti) r. Beaubourg § Alloué, 22 décembre 1632; MC/ET/II/142
    - NICOLE (Guillaume) Avocat au Grand conseil ayant le parti général des Lettres de Maîtrise de toutes sortes d'arts et métiers en toutes les villes et lieux de ce Royaume où les métiers sont jurés, créé en faveur du Mariate de la Reine d'Angleterre. § Transaction par Guillaume NICOLE avec Antoine GIRAUL compagnon du métier de teinturier en fil, laine et soie à Paris auquel Guillaume NICOLE était tenu et condamné lui délivrer la lettre de maîtrise de teinturier en fil, laine et soie à Paris en blanc pour le nom, sinon lui rendre les 425 livres que led. GIRAULT lui avait baillées., 23 décembre 1632; MC/ET/II/142
      accord; Nicole, Guillaume
    - ORFÈVRE bourgeois de Paris, PIJART François, à Paris § Assemblée de marguilliers, 25 décembre 1632; MC/ET/II/142
      Pijart, François
    - Donation à Pierre Bruyer, sonneur à Saint-Jacques de la Boucherie., 25 décembre 1632; MC/ET/II/142
      donation; Saint-Jacques-de-la-Boucherie (église); musicien
    - PIJART (François) marchand orfèvre bourgeois de Paris. § Assemblée des Marguilliers de Saint-Jacques de la Boucherie en ce jour de Noël, pour élire deux marguilliers en remplacement des sieurs MARCES et DU BOYS. Le sr .. obtient 29 voix et est élu, pour quatre années., 25 décembre 1632; MC/ET/II/142
    - SAINT-JACQUES-de-la-BOUCHERIE (Sonneur de cloche de l'église) § Délibération des Marguilliers pour récompenser Pierre BRUYER sonneur des cloches de ses services de 30 années et lui retirer la charge de clerc qu'il ne peut plus exercer à cause de la débilité de sa vue. Ils lui allouent 36 £., 25 décembre 1632; MC/ET/II/142
      Saint-Jacques-de-la-Boucherie, Sonneur de cloche de l'église
    - TAPISSIER LE TELLIER (Jehan) à Paris § Mariage, 27 décembre 1632; MC/ET/II/142
      contrat de mariage; Le Tellier, Jehan
    - PANACHER (Me) FAUCAMBERGE (Pierre de) § mariage de Jean HASTÉ, marchand tapissier et de Marguerite LE TELLIER, en présence de Pierre de FAUCAMBERGE maître PANACHER, témoin et ami., 27 décembre 1632; MC/ET/II/142
      contrat de mariage; Faucamberge, Pierre de
    - FAUCAMBERG (Pierre de) PANACHER à Paris § Mariage, 27 décembre 1632; MC/ET/II/142
      contrat de mariage; Faucamberg, Pierre de
    - TAPISSIER (marchand) HASTÉ (Jean) demeurant rue Planche Mibray § Mariage de. .. et de Marguerite LE TELLIER., 27 décembre 1632; MC/ET/II/142
      contrat de mariage; Hasté, Jean
    - TAPISSIER FRANÇOIS (Claude) à Paris § Mariage, 27 décembre 1632; MC/ET/II/142
      contrat de mariage; François, Claude
    - FRANÇOIS (Claude) TAPISSIER à Paris § Mariage, 27 décembre 1632; MC/ET/II/142
    - LANCHANTIN (Martin) MENUISIER à Paris § Mariage, 27 décembre 1632; MC/ET/II/142
      contrat de mariage; Lanchantin, Martin
    - MENUISIER LANCHANTIN Martin à Paris § Mariage, 27 décembre 1632; MC/ET/II/142
    - HASTÉ (Fleurant) TAPISSIER à Paris § Mariage, 27 décembre 1632; MC/ET/II/142
      contrat de mariage; Hasté, Fleurant
    - RIOTTE (Nicolas) TAPISSIER à Paris § Mariage, 27 décembre 1632; MC/ET/II/142
    - LETELLIER (Jean) TAPISSIER à Paris § Mariage, 27 décembre 1632; MC/ET/II/142
      contrat de mariage; Letellier, Jean
    - COURCELLES paroisse de Presle. § Titre nouvel sur des terres et maison sis à COURCELLES par les héritiers DAVID., 28 décembre 1632; MC/ET/II/142
      titre nouvel
    - CHARPENTIER (Paul) maître charpentier et meunier à Paris § Révision d'ouvrages de charpenterie faits au moulin de la Ferotte près de Moret, et nouveau mémoire, à la suite du décès de. .. par Geneviève CARON, sa veuve, et Nicolas CARON, marchand meunier, qui reconnaissent devoir à Louis ALLOU, proprietaire, 70 £., 29 décembre 1632; MC/ET/II/142
      Charpentier, Paul
    - CHARPENTERIE (Révision et nouveau mémoire d'ouvrages de) § Révision et nouveau mémoire à la suite du décès de Paul CHARPENTIER, maître charpentier et meunier à Paris, par Geneviève CARON, maître charpentier et meunier à Paris, chargés de travaux au Moulin de la Ferotte près de Moret, qui reconnaissent devoir à Louis ALLOU, propriétaire du moulin, 70 £. t. pour certains manquements., 29 décembre 1632; MC/ET/II/142
      charpentier
    - CHARPENTIER et MEUNIER à Paris CARON (Nicolas) demeurant Pont des Chambres maître Hugues § Révision et nouveau mémoire de travaux de charpenterie par. .., 29 décembre 1632; MC/ET/II/142
      Caron, Nicolas
    - CHARPENTIER (marchand) et Meunier à Paris CHARPENTIER (Paul) § Révision et nouveau mémoire des travaux de charpenterie par Geneviève CARON, veuve de. .., 29 décembre 1632; MC/ET/II/142
    - MOULIN de la Ferotte près de Moret § Révision des ouvrages de charpenterie et nouveau mémoire, à la suite du décès de Paul CHARPENTIER, maître charpentier et meunier à Paris, par sa veuve, Geneviève CARON, et Nicolas CARON, marchand meunier, qui reconnaissent devoir 70 l. à Louis ALLOU, propriétaire du. .. pour certains manquements., 29 décembre 1632; MC/ET/II/142
      Caron, Geneviève; Caron, Nicolas; Allou, Louis
    - CARON (Nicolas) maître charpentier et meunier à Paris, demeurant Pont des Chambres maître Hugues § Révision des ouvrages faits au Moulin de Ferotte près de Moret, par. .. et Geneviève CARON, veuve de Paul CHARPENTIER, aussi maître charpentier et meunier, à la suite du décès de celui-ci., 29 décembre 1632; MC/ET/II/142
  - Minutes. 1633, janvier - 1633, avril, janvier 1633 - avril 1633; MC/ET/II/143
    - LAVALLÉE (Quantine de) fille de défunt R. de LA VALLÉE, maître passementier boutonnier à Paris et de Jacqueline PASTOR, demeurant rue des Lombards. § Mariage de Quantine de LAVALLÉE avec Antoine MACIA, maître passementier boutonnier à Paris [demeurant rue des Lombards, fils de Antoine MACIA l'aîné, aussi maître passementier boutonnier à Paris et de Nicole LIOTIN, sa femme]., 3 janvier 1633; MC/ET/II/143
      contrat de mariage; Lavallée, Quantine de
    - TEINTURERIE (Marchandises de) § Bref état des marchandises de TEINTURERIE de défunt Nicolas AUBRY, marchand marchandises de TEINTURERIE à Paris, délivré par sa veuve Anne GOBLET, fille de Jacques GOBLET, marchand bourgeois de Paris, rue de la Verrerie, à Jacques CRETTE, marchand teinturier rue Saint-Hippolyte qui reprend la boutique et le fons moyennant 6 157 livres.; Bref état des ustensiles entre les mêmes, et vente pour 1778 £., 6 janvier 1633 - 7 janvier 1633; MC/ET/II/143
      acte de vente; Goblet, Anne
    - VITRY § Vente par Antoinette de FEE, demeurant à VITRY, à Olivier LE ROUX, marchand plumassier à Paris demeurant rue Saint-Denis, d'une maison sise à VITRY, moyennant 1300 £. ts.; Consentement entre les mêmes., 7 janvier 1633 - 12 janvier 1633; MC/ET/II/143
      acte de vente; Fée, Antoine de
    - BOUTILLAC (Louis de) chevalier seigneur comte de CERNY § Compte et obligation par Louis de BOUTILLAC, représenté par Robert LARMYER, agent de ses affaires, à Louis ALLOU, marchand bourgeois de Paris, demeurant rue de la Vieille-Monnaie, 8 janvier 1633; MC/ET/II/143
      obligation; Boutillac, Louis de
    - GARNIER (Perrette) veuve de Jacques HEBERT marchand bourg. de Paris, demeurant rue Troussevache, fille de Antoine GARNIER, maître coutelier à Paris, bourgeois de Paris. § Mariage de Perrette GARNIER avec Théodore GUILLAUME, marchand bourg. de Paris rue des Lombards [fils de défunt Antoine GUILLAUME, marchand demeurant à Orléans et d'Estiennette FORTILLON]., 8 janvier 1633; MC/ET/II/143
      contrat de mariage; Garnier, Perrette